臺灣臺北地方法院刑事判決　　　　　　 99年度訴緝字第220號
公　訴　人　臺灣臺北地方法院檢察署檢察官
被　　　告　呂俊德
指定辯護人　本院公設辯護人　沈芳萍
上列被告因違反槍砲彈藥刀械管制條例等案件，經檢察官提起公
訴（95年度偵字第323 號），本院判決如下：
    主  文
呂俊德未經許可，寄藏可發射子彈具有殺傷力之改造手槍，累犯
，處有期徒刑參年貳月，併科罰金新臺幣貳萬元，罰金如易服勞
役，以新臺幣壹仟元折算壹日。扣案之改造雙管手槍（槍枝管制
編號0000000000）壹枝沒收。
    事  實
一、呂俊德前於民國89年間因偽造文書等案件，經臺灣板橋地方
    法院就收受贓物部分各判處有期徒刑6 月、1 年2 月，就偽
    造文書部分判處有期徒刑5 月，並定應執行刑為有期徒刑2
    年，嗣經臺灣高等法院以91年度上易字第2569號判決撤銷原
    判決，仍量處相同刑度，並定應執行有期徒刑1 年10月確定
    ，入監服刑後於93年4 月12日假釋付保護管束，於93年11月
    9 日保護管束未經撤銷視為執行完畢。詎猶不知謹慎，明知
    可發射子彈具有殺傷力之改造手槍為槍砲彈藥刀械管制條例
    所管制之槍械，非經中央主管機關許可，不得無故寄藏或持
    有，竟基於不法寄藏槍、彈之犯意，於94年9 月4 日晚間，
    在其位在新北市○○區○○路三段47巷5 號10樓住處，受黃
    信評所託，為其保管具有殺傷力之改造雙管手槍（槍枝管制
    編號0000000000號）1 枝，將之放在客廳沙發旁。嗣於94年
    9 月5 日9 時30分許，為警持本院核發之搜索票前往呂俊德
    上開住處搜索查獲上開槍枝，因而查知上情。
二、案經基隆市警察局第三分局報請臺灣臺北地方法院檢察署檢
    察官偵查起訴。
    理  由
壹、程序方面
一、證人黃信評、許舜書、邱美娟於警詢中之陳述有證據能力
  (一)按被告以外之人於審判外之陳述雖不符刑事訴訟法第159 條
    之1 至之4 等4 條之規定，而經當事人於審判程序同意作為
    證據，法院審酌該言詞陳述或書面陳述作成時之情況，認為
    適當者，亦得為證據；當事人、代理人或辯護人於法院調查
    證據時，知有刑事訴訟法第159 條第1 項不得為證據之情形
    ，而未於言詞辯論終結前聲明異議者，視為有前項之同意，
    同法第159 條之5 定有明文。
  (二)本件證人黃信評、許舜書、邱美娟於警詢中所為陳述，其性
    質雖屬傳聞證據，且查無符合同法第159 條之1 至之4 等前
    4 條之情形，惟證人黃信評、許舜書、邱美娟所為之上開警
    詢筆錄內容，業經公訴人及被告呂俊德、辯護人於本院審判
    程序同意作為證據，審理時提示並告以要旨，經公訴人及被
    告、辯護人表示意見，已知上述筆錄乃傳聞證據，且均未於
    言詞辯論終結前對該等筆錄內容異議，依上開規定，是證人
    黃信評、許舜書、邱美娟於警詢中之證言應具有證據能力。
二、證人黃信評、許舜書於偵查中之證述有證據能力
  (一)按被告以外之人於偵查中向檢察官所為陳述，除顯有不可信
    之情況者外，得為證據，刑事訴訟法第159 條之1 第2 項定
    有明文。
  (二)本件證人黃信評、許舜書於檢察官偵查中以證人身份向檢察
    官具結所為之證述，未曾提及檢察官在偵查時有不法取供之
    情形，亦無顯不可信之情況，依上說明，證人黃信評、許舜
    書於偵查中之證言自具有證據能力。
貳、實體方面
一、上揭犯罪事實，業經被告於本院審理時坦承不諱，且經證人
    黃信評於警詢及偵查中證述警方在被告住處查扣之槍枝確為
    其寄放在被告家中，證人許舜書於警詢及偵查中證稱黃信評
    將槍枝寄放在被告住處時，有將槍枝從提袋中拿出給被告看
    ，證人邱美娟於警詢中證稱於94年9 月4 日聽聞許舜書建議
    黃信評將內裝有槍枝之紅色提袋寄放在被告住處等情綦詳，
    並有扣押筆錄及扣押物品目錄表各1 份、查獲現場照片及槍
    枝照片3 張在卷可稽，且扣案之改造雙管手槍1 枝（槍枝管
    制編號0000000000），係土造雙管霰彈槍，以打擊底（火）
    藥引爆子彈內火藥為發射動力，機械性能良好，可擊發適用
    子彈，具有殺傷力，有內政部警政署刑事警察局94年9 月15
    日刑鑑字第0940136339號槍彈鑑定書在卷可資佐證（95年度
    偵字第323 號卷第25頁、第36頁、第37頁、第46頁、第54頁
    、第57頁至第60頁、第99頁、第117 頁、94年度核退字第41
    56號卷第7 頁、第13頁至第15頁），足認被告之自白與事實
    相符，應堪採為認定事實之證據。本件事證明確，被告犯行
    堪以認定，應予依法論科。
二、按行為後法律有變更者，適用行為時之法律。但行為後之法
    律有利於行為人者，適用最有利於行為人之法律，刑法第2
    條第1 項定有明文。被告行為後，刑法已經修正，並自95年
    7 月1 日施行，即應依上開規定比較適用，茲詳述如下：
  (一)95年7 月1 日修正公布施行之刑法第33條第5 款規定：「五
    、罰金：新臺幣1 千元以上，以百元計算之。」，是依修正
    後刑法第33條第5 款規定，罰金之法定刑為新臺幣1 千元以
    上。而依修正前刑法第33條第5 款規定：「五、罰金：一元
    以上」，且依罰金罰鍰提高標準條例第1 條規定提高10倍，
    故依修正前之刑法第33條第5 款規定，罰金之法定刑為新台
    幣30元以上。從而，比較修正前、後之刑法第33條第5 款規
    定，以修正前之刑法第33條第5 款規定較有利於被告。
  (二)修正後之刑法第42條第3 項前段規定：「易服勞役以新臺幣
    一千元、二千元或三千元折算一日。」，而修正前刑法第42
    條第2 項前段係規定：「易服勞役以一元以上三元以下，折
    算一日。」，且依修正前罰金罰鍰提高標準條例第2 條前段
    規定，就其原定數額提高為100 倍折算1 日。則修正前刑法
    第42條第2 項之易科罰金折算標準，應以銀元100 、200 、
    300 元折算1 日，經折算為新臺幣後，應以新臺幣300 、60
    0 、900 元折算為1 日。經比較修正前後之易服勞役折算標
    準，即以修正後之規定較有利於被告。
三、核被告所為，係犯槍砲彈藥刀械管制條例第8 條第4 項未經
    許可寄藏可發射子彈具有殺傷力之改造手槍罪。而寄藏之性
    質當然包含有持有之行為，持有行為為高度之寄藏所吸收，
    不另再就持有以予論科。被告前於89年間因偽造文書等案件
    ，經臺灣板橋地方法院就收受贓物部分各判處有期徒刑6 月
    、1 年2 月，就偽造文書部分判處有期徒刑5 月，並定應執
    行刑為有期徒刑2 年，嗣經臺灣高等法院以91年度上易字第
    2569號判決撤銷原判決，仍量處相同刑度，並定應執行有期
    徒刑1 年10月確定，入監服刑後於93年4 月12日假釋付保護
    管束，於93年11月9 日保護管束未經撤銷視為執行完畢之事
    實，有臺灣高等法院被告前案紀錄表1 份在卷可憑，其於5
    年以內故意再犯本件有期徒刑以上之罪，為累犯，應依刑法
    第47條第1 項規定加重其刑。爰審酌被告明知具有殺傷力之
    槍枝屬高度危險之物品，非經主管機關許可不得擅自持有，
    以維社會大眾安全與良善秩序，竟仍囿於情誼而受黃信評之
    託寄藏放具殺傷力之改造手槍，嚴重影響社會治安，惟念犯
    其於本院審理時時坦承犯行，態度尚佳，寄藏之數量僅有1
    枝、寄藏時間甚短等一切情狀，認公訴人求處有期徒刑3 年
    6 月，容屬過重，爰量處如主文所示之刑，並就併科罰金部
    分諭知易服勞役之折算標準。扣案具有殺傷力之改造雙管手
    槍（槍枝管制編號0000000000號）1 枝，係槍砲彈藥刀械管
    制條例第4 條第1 項第1 款所列物品，屬非經許可不得持有
    之違禁物，不問屬於犯人與否，均應依刑法第38條第1 項第
    1 款規定宣告沒收。
四、同案被告黃信評部分已經本院另行審結。
據上論斷，應依刑事訴訟法第299 條第1 項前段，槍砲彈藥刀械
管制條例第8 條第4 項，刑法第2 條第1 項前段、第11條、第47
條第1 項、第42條第3 項前段、第38條第1 項第1 款，判決如主
文。
本案經檢察官劉承武到庭執行職務。
中    華    民    國   100    年    3     月    2     日
                  刑事第十八庭審判長法  官  彭慶文
                                    法  官  陳思帆
                                    法  官  林芳華
以上正本證明與原本無異。
如不服本判決應於收受送達後10日內向本院提出上訴書狀，並應
敘述具體理由；其未敘述上訴理由者，應於上訴期間屆滿後20日
內向本院補提理由書（均須按他造當事人之人數附繕）「切勿逕
送上級法院」。
                                    書記官  林鈴芬
中    華    民    國   100    年    3     月    2     日
附錄本案論罪科刑法條
槍砲彈藥刀械管制條例第8 條第4 項
未經許可，製造、販賣或運輸鋼筆槍、瓦斯槍、麻醉槍、獵槍、
空氣槍或第4 條第1 項第1 款所定其他可發射金屬或子彈具有殺
傷力之各式槍砲者，處無期徒刑或5 年以上有期徒刑，併科新臺
幣1 千萬元以下罰金。
未經許可，轉讓、出租或出借前項所列槍枝者，處5 年以上有期
徒刑，併科新臺幣1千萬元以下罰金。
意圖供自己或他人犯罪之用，而犯前2 項之罪者，處無期徒刑或
7 年以上有期徒刑，併科新臺幣1 千萬元以下罰金。
未經許可，持有、寄藏或意圖販賣而陳列第1 項所列槍枝者，處
3 年以上10年以下有期徒刑，併科新臺幣700 萬元以下罰金。
第1 項至第3 項之未遂犯罰之。
犯第1 項、第2 項或第4  項有關空氣槍之罪，其情節輕微者，得
減輕其刑。